# 划拨土地

提问人：贾bei 时间：2021-12-31 21:32:00
陈老师，我们得到一块政府划拨的土地，并且已经开发使用。目前支付了该土地的征地拆迁费用9.96亿，文物考古挖掘费0.47亿。我有以下疑问：
①这部分是否可以计入无形资产？②若可以计入无形资产，森林植被恢复费是否也应计入原值？@chenyiwei

回答人：chenyiwei
划拨土地的使用权一般不单独确认为无形资产。此处的征地拆迁费和文物考古挖掘费应计入在该土地上建造的工程项目的成本，即列入“在建工程——待摊投资”，到相关项目完工后分配计入在该土地上建造的房屋建筑物的成本中，按房屋建筑物折旧年限摊销。